【裁判字號】    98,簡上,717
【裁判日期】    980903
【裁判案由】    毀損
【裁判全文】
臺灣桃園地方法院刑事判決             98年度簡上字第717號
上  訴  人
即  被  告  乙○○
上列上訴人即被告因毀損案件，不服本院98年度桃簡字第512 號
，中華民國98年6 月9 日第一審刑事簡易判決（聲請簡易處刑案
號：98年度偵字第1797號），提起上訴，本院管轄之第二審地方
法院合議庭判決如下：
    主  文
上訴駁回。
乙○○緩刑貳年，並應按期履行如附件所示本院98年度附民移調
字第311 號調解筆錄之調解成立內容(一)所載事項。
    事  實
一、乙○○於民國97年11月29日下午5 時24分許（聲請意旨誤載
    為7 時30分），在桃園縣桃園市○○○街65巷17號住處門口
    ，因見樓上鄰居甲○○所有使用之車牌號碼3476－VW號自用
    小客車停放該處，致壓損水錶（毀損部分未據告訴），竟基
    於毀損之犯意，持其所有之機車鑰匙1 支刮損上開車身烤漆
    ，致生刮痕，喪失美觀之效用，足以生損害於甲○○。嗣甲
    ○○調閱監視錄影畫面報警查獲。
二、案經被害人甲○○訴由桃園縣政府警察局桃園分局報請臺灣
    桃園地方法院檢察署檢察官偵查後聲請以簡易判決處刑。
    理  由
一、本件認定事實所引用之本件卷內所有卷證資料（包含人證與
    文書證據、物證等證據）之證據能力，檢察官及被告於本院
    審理時均不爭執，且並無證據證明係公務員違背法定程序所
    取得；又卷內之各項文書證據，亦無刑事訴訟法第159 條之
    4 第1 款、第2 款顯有不可信之情況，而不得作為證據之情
    形，或有刑事訴訟法第159 條之4 第3 款其他可信特別情況
    下所製作之文書，而得作為證據，均認有證據能力。
二、上開犯罪事實，業據被告乙○○於警詢、偵訊及本院審理時
    坦承不諱（見偵卷第4 、14頁，本院卷第18頁），核與證人
    即告訴人甲○○於警詢陳述被害情節相符（見偵卷第8 至9
    頁），並有上開時間之監視錄影翻拍照片2 張、車身烤漆刮
    傷照片5 張在卷可稽（見偵卷第10至11頁），足認被告前揭
    具任意性之自白核與事實相符，而屬可信。本件事證明確，
    被告犯行洵堪認定，應依法論科。
三、核被告乙○○所為，係犯刑法第354 條前段之毀損他人物品
    罪。原審依刑法第354 條前段、第41條第1 項前段，刑法施
    行法第1 條之1 第1 項、第2 項前段之規定，並審酌被告僅
    因細故，即持鑰毀損告訴人自用小客車之烤漆，造成告訴人
    財物受損，犯後自白犯行，兼衡其犯罪之動機、手段、生活
    狀況、智識程度與素行等一切情狀，量處拘役30日，並諭知
    易科罰金，以新臺幣1,000 元折算1 日，且詳敘被告所有犯
    案用之鑰匙一支，乃一般平常細微物件，無足輕重，尚非專
    供犯罪之工具可比，而不另為沒收之諭知，核其認事用法，
    洵無違誤，量刑亦屬妥適，自應維持。被告上訴意旨略謂：
    僅有去刮1 次，且是因為水錶遭壓壞而犯案云云，惟係就原
    判決已說明之事項，徒憑己見，漫為爭辯，其上訴為無理由
    ，應予駁回。
四、查被告前未曾受有期徒刑以上刑之宣告，此有臺灣高等法院
    被告前案紀錄表1 紙在卷可稽，且於本院坦承犯行，並與告
    訴人達成和解，願賠償告訴人1 萬7 千元等情，有本院98年
    8 月20日調解筆錄在卷可稽（見本院卷第22頁），審酌被告
    經此起訴審判程序，當能知所警惕，信無再犯之虞，本院綜
    核各情，認所宣告之刑，以暫不執行為適當，爰依刑法第74
    條第1 項第1 款，宣告緩刑如主文所示，併依同條第74條第
    2 項第3 款規定，命被告應按期履行依附件所示本院98年度
    附民移調字第311 號調解筆錄調解成立內容(一)記載之金額，
    賠償予被害人（如被告違反此負擔情節重大，依刑法第75條
    之1 第1 項第4 款規定，得撤銷其緩刑宣告，允宜敘明）。
據上論斷，應依刑事訴訟法第455 條之1 第1 項、第3 項、第36
8 條，刑法第74條第1 項第1 款、第2 項第3 款，判決如主文。
本案經檢察官陳仁傑到庭執行職務。
中    華    民    國    98    年    9    月      3    日
                  交通法庭  審判長法  官  吳為平
                                  法  官  林玉蕙
                                  法  官  蘇琬能
以上正本證明與原本無異。
不得上訴。
                                  書記官  何伊羚
中    華    民    國    98    年    9     月    3     日
附錄本案論罪科刑法條：
中華民國刑法第354條
（毀損器物罪）
毀棄、損壞前二條以外之他人之物或致令不堪用，足以生損害於
公眾或他人者，處2 年以下有期徒刑、拘役或5 百元以下罰金。
附件：
            調  解  筆  錄
    聲請人    甲○○
              住新竹縣竹北市○○里○○鄰○○路165之4號1樓
              居新竹縣關西鎮○○路15巷1號8樓
    相對人    乙○○
              住桃園縣桃園市○○○街65巷17號
上當事人間98年度附民移調字第311 號就本院98年簡上字第717
號一案刑事附帶民事訴訟事件，於中華民國98年8 月20日下午6
時3 分在本院刑事第二法庭調解成立。茲記其大要如下：
一、出席人員：
    法  官  蘇琬能
    書記官  何伊羚
    通  譯  蘇淑姬
二、到庭調解關係人：
    聲請人  甲○○
    相對人  乙○○
三、調解成立內容：
（一）、相對人應給付聲請人新台幣1 萬7 千元，其給付方式如
        下：自民國98年9 月10日起至民國99年1 月10日止按月
        於每月10日支付新台幣2 千元，自民國99年2 月10日起
        至民國99年8 月10日止按月於每月10日支付新台幣1 千
        元；相對人應以匯款至告訴人之帳戶（立帳郵局關西郵
        局局號0000000 帳號0000000 戶名為甲○○之帳戶）之
        方式支付上開款項。
（二）、聲請人其餘請求權均拋棄。
（三）、程序費用各自負擔。
四、以上筆錄當庭交關係人閱覽/朗讀並無異議後簽押
                      聲請人  甲○○
                      相對人  乙○○
中    華    民    國    98  年    8   月    20  日
                  臺灣桃園地方法院民事庭
                      書記官  何伊羚


司法院資訊處製作；財團法人民間司法改革基金會備份。
